【裁判字號】    90,自,35
【裁判日期】    900813
【裁判案由】    詐欺
【裁判全文】
臺灣高雄地方法院刑事判決                              九十年度自字第三五號
    自訴人  甲○○
    被  告  丙○○
    被  告  乙○○
右列被告等因詐欺案件，經自訴人提起自訴，本院判決如左:
    主  文
丙○○連續意圖為自己不法之所有，以詐術使人將本人之物交付，累犯，處有期徒刑
捌月。
乙○○無罪。
    事  實
一、丙○○前因脫逃案件，經臺灣桃園地方法院於民國八十五年六月十八日，以八十
    五年度易字第二二一五號判決判處有刑徒刑三月確定，於八十五年十月四日執行
    完畢，詎其竟仍不知謹言慎行，復於受僱於甲○○，為甲○○載送金紙予訂購客
    戶之期間內，利用其與甲○○因工作所建立之信賴關係，自八十九年七月三十日
    起自八十九年九月四日止，意圖為自己不法之所有，基於概括之犯意，連續向甲○○佯稱欲向其批購金紙轉售他人以賺取差價，致使甲○○陷於錯誤，而交付共
    計新臺幣（下同）八十九萬四千四百三十五元之金紙予丙○○，丙○○則於取得
    前開金紙後，以市價七折至九折之低價迅速轉售他人換取現金花用。嗣於丙○○
    交付甲○○以支付前開貨款之支票屆期均未獲兌現，且丙○○避不見面，甲○○
    始知受騙。
二、案經甲○○提起自訴。
    理  由
甲、有罪部分
一、訊據被告丙○○對右揭犯罪事實坦承不諱，核與自訴人甲○○所指訴之情節大致
    相符，並有支票影本三紙及送貨估價單影本三十紙在卷可資佐證，事證明確，被
    告丙○○犯行洵堪認定，應依法加以論科。
二核被告丙○○所為，係犯刑法第三百三十九條第一項之詐欺取財罪。其先後多次
    犯行，時間緊接，犯罪構成要件相同，顯係基於概括犯意為之，為連續犯，應以
    一罪論，並加重其刑。又其曾因脫逃案件，經臺灣桃園地方法院以八十五年度易
    字第二二一五號判決判處有刑徒刑三月確定，於八十五年十月四日執行完畢，有
    臺灣高等法院被告全國前案紀錄表一份在卷可按，其於五年內再犯本件有期徒刑
    以上之罪，為累犯，應依法加重其刑。爰審酌被告丙○○之犯罪動機、目的、手
    段，及其生活狀況、品行、智識程度，暨其詐欺之金額，與完全未賠償自訴人所
    受損害等一切情狀，量處如主文所示之刑，以示儆懲。
乙、無罪部分
一、自訴意旨略以：被告乙○○與丙○○二人，共同意圖為自己不法之所有，基於概
    括之犯意，利用被告丙○○與自訴人因工作所建立之信賴關係，自八十九年七月
    三十日起自八十九年九月四日止，連續向自訴人佯稱欲向其批購金紙轉售他人以
    賺取差價，致使自訴人陷於錯誤，而交付共計八十九萬四千四百三十五元之金紙
    予被告丙○○，被告丙○○則於取得前開金紙後，以市價七折至九折之低價迅速
    轉售他人換取現金花用，因認被告乙○○涉有刑法第三百三十九條第一項詐欺取
    財罪嫌云云。
二、按犯罪事實應依證據認定之，無證據不得推定其犯罪事實，又不能證明被告犯罪
    者，應諭知無罪之判決，刑事訴訟法第一百五十四條、第三百零一條第一項分別
    定有明文；又按刑法第三百十九條第一項詐欺取財罪之成立，須行為人主觀上有
    為自己或第三人不法所有之意圖，客觀上係以詐術使人將本人或第三人之物交付
    為要件，若行為人無不法所有之意圖，或未使用詐術，自難遽以該罪相繩。本件
    訊據被告乙○○堅決否認有何詐欺取財犯行，辯稱：前開金紙是丙○○一人向自
    訴人購買的，伊只是丙○○之助手，負責幫丙○○送金紙給客戶，並沒有過問金
    紙是哪裡來的，伊完全不知情等語。經查：本件自訴人雖指訴被告乙○○涉有共
    同詐欺取財犯行，惟其既於本院審理時陳稱：本件是丙○○一人向伊買金紙，丙○○向伊批貨去賣時，乙○○並沒有在旁邊幫腔，他不知情，乙○○只有幫丙○○送貨等語（見本院九十年七月三十一日審判筆錄），與共同被告丙○○所述情
    節大致相符，顯見被告乙○○並無對自訴人施用詐術，自訴人之所以交付金紙予
    被告丙○○，亦與被告乙○○無涉，加以自訴人於本院訊問為何要對被告乙○○
    提起自訴時，另陳稱：因為我怕他與丙○○串通，我是要乙○○出來作證，沒有
    要告乙○○的意思等語（見本院九十年二月十六日訊問筆錄），則被告乙○○前
    揭辯詞自足採信。此外，本院復查無其他積極證據足認被告乙○○有何與被告丙○○共同涉犯刑法第三百三十九條第一項之詐欺取財罪行，揆諸首揭規定及說明
    ，自應依法為被告乙○○無罪之諭知，以期適法。
據上論斷，應依刑事訴訟法第三百四十三條、第二百九十九條第一項前段、第三百零
一條第一項，刑法第五十六條、第三百三十九條第一項、第四十七條，罰金罰鍰提高
標準條例第一條前段，判決如主文。
中      華      民      國    九十      年      八      月     十三     日
                                臺灣高雄地方法院刑事第七庭
                                  法  官 劉傑民
右正本證明與原本無異。
如不服本判決，應於判決送達後十日內，向本院提出上訴狀。
                                  書記官 黃琬婷
中      華      民      國    九十      年      八      月     十三     日


司法院資訊處製作；財團法人民間司法改革基金會備份。
